【裁判字號】    90,易,241
【裁判日期】    900430
【裁判案由】    竊盜
【裁判全文】
臺灣屏東地方法院刑事判決                            九十年度易字第二四一號
    公  訴  人  臺灣屏東地方法院檢察署檢察官
    被      告  甲○○
右列被告因竊盜案件，經檢察官聲請簡易判決處刑（八十九年度偵字第五五八一號）
及移送併辦（台灣高雄地方法院檢察署八十九年偵字第二四九六四號），本院改依通
常程序審理，判決如左：
    主  文
甲○○連續於夜間侵入有人居住之建築物竊盜，處有期徒刑拾月。
    事  實
一、甲○○基於意圖為自己不法所有之概括犯意，先於民國八十九年九月三十日凌晨
    零時許，在屏東縣屏東市○○路一九二巷二號騎樓，徒手竊得丙○○所有、並未
    上鎖之000－0000號機車乙部（已發還丙○○）供己騎用；復於同日凌晨
    四時許之夜間，侵入屏東縣新埤鄉○○路一九六號乙○○居住之水果店內，趁乙○○睡覺之際，竊得水梨拾粒（已發還乙○○），惟於正欲離去之際，為乙○○
    發現報警查獲。嗣又承前意圖為自己不法所有之概括犯意，於同年十一月四日五
    時許，在高雄市○○區○○街七十二號前，徒手竊得蔡存賢所有之ＹＶＱ－七一
    八號機車乙部（已發還蔡存賢），並於其正將該車牽往同市區○○○路與英祥路
    大立加油站加油時，為巡邏警員當場查獲。
二、案經屏東縣警察局潮州分局報請台灣屏東地方法院檢察署檢察官聲請簡易判決處
    刑及台灣高雄地方法院檢察署檢察官移送併辦，本院認為不宜，改依通常程序審
    理。甲○○於本院審理中逃匿，經發布通緝，於九十年四月十三日緝獲到案審理
    。
    理  由
一、(一)甲○○竊取十粒水梨部份：
      訊據被告甲○○固坦承有於八十九年九月三十日凌晨四時許，未經水果攤主人
      同意，即擅自取走水梨數粒等情不諱，惟矢口否認有侵入店內行竊之情，辯稱
      ：該時水果店門已關，人也不在，水果係放在店外云云。經查：被告於右開時
      地進入店內竊取水梨時，店主乙○○正在店內睡覺，因乙○○聽到聲響而起床
      ，發現被告正在用水桶裝水梨，遂即報警在「店內」查獲被告乙節，業據被害
      人乙○○於警訊中指訴歷歷（屏東縣警察局潮州分局八十九年九月三十日潮警
      刑字第一一六三號卷第三頁背面），復核與證人即在乙○○所營水果店隔壁販
      賣餐飲之戴家兆證述之情節相符無訛（前揭警訊卷第五頁）。雖被告以前開情
      詞為辯，然水果店家於入夜關閉店門後，衡情應無仍將所販賣之水果放置店外
      容人拿取之理；且由被告竊取水果甫得手之際，即迅速為店主發現而報警逮獲
      等情觀之，更可推知店主當時應係在店內屬實，被告所辯云云應為事後卸責之
      詞，不足採信。此外，復有現場照片兩張附卷可佐，本部分犯罪事實已臻明確
      。
    (二)甲○○竊取機車部分：
      訊據被告固對騎用前開兩輛機車乙情坦承不諱，惟亦矢口否認有何竊盜犯行，
      辯稱：都是別人提供機車鑰匙而將車借伊騎用的云云。經查：前開000－0
      000號機車為丙○○所有，未曾借他人使用，於八十九年九月三十日在屏東
      縣屏東市○○里○○路一九二巷二號騎樓處遭竊，失竊時並未上鎖；及右揭Ｙ
      ＶＱ－七一八號機車，為蔡存賢所有，於八十九年十一月四日五時許遭人竊取
      ，亦未借他人使用等情，已分據被害人丙○○及蔡存賢於警訊中指訴綦詳，是
      被告雖以前開情詞為辯云云，然因其並未能敘明借用者之姓名供查，且其為警
      查獲之時間距離車主機車遭竊之時間相隔甚短，衡情應無由他人竊取再轉借予
      被告之理。是被告此部分所辯云云，亦應屬卸責之詞，不足採信。此外，復有
      丙○○所有機車之車籍作業系統查詢認可資料及蔡存賢之行照影本附卷可稽。
      本件事證明確，被告犯行洵堪認定，應依法論科。
二、按被告二次徒手竊得他人停放在騎樓下及路邊之機車，核其所為均係犯刑法第三
    百二十條第一項之竊盜罪；其於夜間侵入乙○○所居住之水果店內竊得水梨十粒
    之行為，則係犯同法第三百二十一條第一項第一款之於夜間侵入有人居住之建築
    物竊盜罪。公訴人漏未斟酌被告於夜間侵入他人居住之店舖內行竊之事實，而認
    被告係犯同法第三百二十條第一項之罪，尚有未洽，惟其基本事實同一，本院應
    予審理，並變更其起訴法條。被告三次犯行，時間緊接，所犯竊盜罪之構成要件
    僅加重條件有所不同，顯係基於概括犯意反覆為之，且因法定刑度較輕之普通竊
    盜罪可包含於法定刑度較重之加重竊盜罪，故應依連續犯規定，以較重之加重竊
    盜罪論以一罪，並依法加重其刑（最高法院四十四年度台上字第一一七八號判決
    可資參照）。又公訴人雖僅就被告於八十九年九月三十凌晨零時許竊取丙○○所
    有之000－0000號機車及同日四時許竊取乙○○所有水梨之犯行提起公訴
    ，然檢察官就犯罪事實一部起訴者，其效力及於全部，本案被告於同年十一月四
    日五時許，在高雄市○○區○○街七十二號前，徒手竊得蔡存賢所有之ＹＶＱ－
    七一八號機車乙部之事實，雖未經起訴裁判，然與前揭論罪科刑部分，有連續犯
    之關係，已如前述，本院自應就屬於裁判上一罪之該部犯罪事實一併加以裁判。
    茲審酌被告犯罪之動機、手段、有違反槍砲彈藥刀械管制條例之前科、竊取物品
    之數量、價值（丙○○於警訊時陳稱其機車之價值為新台幣（下同）五百元；蔡
    存賢於警訊時陳稱其機車之價值為五千元、乙○○於警訊時陳稱其水梨之價值為
    二百五十元），於本院審理中逃匿，經發布通緝緝獲後始到案審理，且於本院審
    理中又飾詞置辯，毫無悔意等一切情狀，爰量處如主文所示之刑，以資懲儆。
據上論斷，應依刑事訴訟法第二百九十九條第一項、第三百條，刑法第五十六條、第
三百二十一條第一項第一款，罰金罰鍰提高標準條例第一條前段，判決如主文。
中      華      民      國      九十      年      四      月    三十    日
                                      臺灣屏東地方法院刑事第一庭
                                          法  官  王以齊
右正本證明與原本無異。
對於本判決如有不服應於收受送達後十日內向本院提出上訴書狀上訴於台灣高等法院
高雄分院並按他造當事人之人數附具繕本。
                                          書記官   林天化
中      華      民      國      九十      年      四      月    三十    日
附錄本判決論罪科刑法條：
刑法第三百二十一條
犯竊盜罪而有左列情形之一者，處六月以上五年以下有期徒刑：
一  於夜間侵入住宅或有人居住之建築物、船艦，或隱匿其內而犯之者。
二  毀越門扇、牆垣或其他安全設備而犯之者。
三  攜帶兇器而犯之者。
四  結夥三人以上而犯之者。
五  乘火災、水災或其他災害之際而犯之者。
六  在車站或埠頭而犯之者。
前項之未遂罰之。


司法院資訊處製作；財團法人民間司法改革基金會備份。
